# 员工持股计划股份支付费用

提问人：洋葱 头Judy 时间：2021-10-29 08:05:06
请教陈版主！企业 2021 年准备做一个员工持股平台，二级市场没有流动量，持股平台以不低于评估后的每股净资产或从二级市场直接购买， 2022年企业准备引进新的战略投资者，战略投资者引进的价格高于原持股计划的价格，这块差额差错更正 2021 年的股份支付费用吗

回答人：chenyiwei
要考虑两次的估值基础是否一致、估值基准日是否为同一天等。实务中如果间隔日期较近，是有可能被认为存在前期差错的。但需要具体分析。